臺灣高等法院高雄分院刑事裁定　　　　　　　　　　九十一年度毒抗字第二七號
　　抗　告　人
　　即　被　告　甲○○
右抗告人因違反毒品危害防制條例案件，不服臺灣高雄地方法院九十一年度毒聲字第
五二八八號中華民國九十一年八月二十六日裁定，提起抗告，本院裁定如左：
      主  文
抗告駁回。
      理  由
一抗告意旨略以：原裁定所憑以認定抗告人施用安非安命之尿液是否即為抗告人之尿
  液，在送驗過程中有否發生錯誤或張冠李戴之情事，及抗告人所稱伊工作時有飲用
  「維士比」及「保力達Ｐ」，該飲料中是否亦因含有會呈甲基安非他命陽性反應之
  成分，致抗告人服用後尿液呈陽性反應，凡此原裁定均未予調查，徒憑臺灣檢驗科
  技股份有限公司之鑑定為裁定之唯一依據，原裁定顯然違背證據法則，又抗告人自
  二次觀察勒戒後已完全戒除施用毒品惡習，且有正當職業，絕未施用毒品，爰依法
  提起抗告云云。
二按三犯毒品危害防制條例第十條罪者，應由檢察官聲請法院裁定先令入戒治處所施
  以強制戒治，為毒品危害防制條例第二十條第三項所明定。
三經查：
(一)抗告人甲○○前因施用毒品案，經臺灣高雄地方法院先後二次裁定送觀察、勒戒後
  ，認無繼續施用毒品傾向，由臺灣高雄地方法院檢察署檢察官民國於八十九年二月
  十五日及九十年四月二十三日，以八十九年度偵字第一二○○號及九十年度偵字第
  五六七號為不起訴處分確定，此有臺灣高等法院被告全國前案紀錄表在卷可稽。詎
  抗告人於第二次不起訴處分後，經高雄市警察局苓雅分局列管為毒品人口，並於九
  十一年六月十日通知報到採尿，抗告人本人所排放之尿液，即檢體編號ＶＺ000
  00000000之尿液，確為抗告人所排放，並經抗告人簽名並按捺指印一節，
  有列管毒品人口尿液檢體採集送驗紀錄表一紙在卷可考，殊無發生錯誤之可能。
(二)上開尿液經送請臺灣檢驗科技股份有限公司檢驗，確呈「甲基安非他命」陽性反應
  ，而該公司所採用之檢驗方法，初步檢驗採EIA酵素免疫分析法，確認檢驗再以氣
  相層析質譜儀法﹙GC／MS﹚加以確認，有該公司九十一年六月二十一日濫用藥物尿
  液檢驗報告及列管毒品人口尿液檢體採集送驗紀錄表各一紙附卷可參，足認抗告人
  確有施用第二級毒品安非他命無訛，且係三犯施用毒品之罪。
(三)抗告意旨雖以前詞置辯，否認施用毒品云云。惟抗告人是否確實飲用維士比、保力
  達飲料，及該等飲料之何種成分足以致抗告人飲用後尿液呈甲基安非他命陽性反應
  ，抗告人均未提出證據以實其說。況且抗告人之尿液係以氣相層析質譜法確認分析
  結果，呈甲基安非他命陽性反應，前已敘明，而依榮民總醫院八十三年四月七日
  北總內字第０三０五九號函所載，服用其他藥物以氣相層析質譜儀法確認分析結果
  ，不會呈安非他命偽陽性反應。是以，原裁定以抗告人之尿液鑑定報告為依據，認
  定抗告人有施用毒品，並無何違背證據法則之處。抗告人辯稱：送驗尿液非伊所有
  ，伊應係服用維士比及保力達致尿液呈安非他命反應，及原審法院不得僅以驗尿報
  告認定伊施用毒品云云，均為卸責之詞，不足採信。原裁定以抗告人甲○○三犯毒
  品危害防制條例第十條第二項之罪，依同法第二十條第三項之規定，裁定入戒治處
  所施以強制戒治，經核並無不合，本件抗告意旨否認施用第二級毒品安非他命非行
  ，為無理由，應予駁回。
據上論斷，應依刑事訴訟法第四百十二條，裁定如主文。
中    華    民    國      九十一      年      十一     月    二十九     日
                              臺灣高等法院高雄分院刑事第六庭
                                  審判長法官  王憲義
                                        法官  范惠瑩
                                        法官  謝靜雯
右正本證明與原本無異。
不得再抗告。
                                  法院書記官  廖素珍
中    華    民    國      九十一      年      十一      月     二十九   日
